ГОМА ИЛЬЯ

FRONTEND РАЗРАБОТЧИК

О Россия, Краснодарский край, г. Тимашевск і Возраст: 32 года



Опыт работы

■ Бюджетные учреждения

Октябрь 2010 — н.в.

Системный администратор:

Разработка и администрирование официальных веб-сайтов.
Организация и поддержание работы локальных и виртуальных сетей. Ремонт, настройка и учет парка компьютерной техники.
Предоставление технической поддержки и обучение сотрудников.
Техническое сопровождение официальных мероприятий.
Планирование и закупка компьютерной техники.
Администрирование и настройка различных информационных систем. Организация информационной безопасности, документальное сопровождение, криптография. Работа с Windows и Linux серверами, а также с сетевыми устройствами NAS.
Управление персоналом.

ООО «АльфаСтрахование-ОМС»

Сентябрь 2018 — Август 2021

Администратор баз данных:

Администрирование различных баз данных страховой компании. Работа системного администратора.

Фриланс

Октябрь 2010 — н.в.

Веб-разработчик:

Разработка и сопровождение веб-сайтов с использованием различных CMS и конструкторов, включая WordPress, Joomla, Tilda, uCoz и Dreamweaver. Контент-менеджмент.

Образование

Кубанский государственный технологический университет, Специалист

2014

Программное обеспечение вычислительной техники и автоматизированных систем

Краснодарский колледж управления, техники и технологий, Среднее спец.

2010

Программное обеспечение вычислительной техники и автоматизированных систем

Курсы

■ Кубанский государственный аграрный университет 2016

Контакты

L +7 988 335-02-38 **Q**

github.com/Tim2015web

in linkedin.com/in/iliagreen

w vk.com/ilyagreen91

Водительские права:

А, В, есть личное авто

Гражданство:

РΦ

Семейное положение:

Женат, есть дети

Желаемая зарплата:

500 долларов

Занятость:

Полная занятость, удалённая работа Переезд возможен

Языки

Английский

В1 - Средний

Навыки

- HTML5 (Flex/Grid), CSS3 (Sass)
- React (Redux), JavaScript, PHP
- Git, Gulp, Webpack, npm, Yarn
- jQuery, Bootstrap, Tailwind
- BEM, Pixel Perfect, Code refactoring, Lazy loading
- VS Code, Figma, Photoshop
- MySQL, JSX, XML, JSON

Государственное и муниципальное управление

О себе

Активно и самостоятельно изучал технологии веб-разработки последние 1,5 года, что позволило освоить навыки в области HTML, CSS, JavaScript, React и других связанных технологий. Способность к самостоятельному поиску решений задач, исследованию источников информации, а также самообучению делает меня эффективным Frontend разработчиком.

Всегда стремлюсь к новым знаниям и навыкам, и демонстрирую способность достигать результатов в работе. Моя способность работать в команде и ответственность перед коллегами и проектом помогают мне эффективно взаимодействовать и достигать общих целей. Мои учебные работы и проекты доступны на GitHub для более подробного ознакомления.

- WordPress, Joomla, Tilda, DokuWiki
- Google, ChatGPT